# 请教陈版，关于权宜性交易的问题。

提问人：ytrdruytr 时间：2014-12-13 11:14:53
陈版你好，IFRS准则下定义权宜性交易是：“与所有者以其所有者身份进行的交易。”但我理解如果是非所有者向企业增资这种情况也属于权宜性交易，好像定义里没说这种情况。

回答人：chenyiwei
交易后交易对手成为本企业权益持有者的，也属于权益性交易。交易前交易对手为本企业权益持有者但交易后不再是的（如减资退出），也是权益性交易。即导致交易对手是或者不是本企业所有者的身份发生变化的交易也作为权益性交易。

提问人：houchilian 时间：2014-12-15 21:13:34
处置股权属于权益性交易吗?谢谢老师!

回答人：chenyiwei
合并报表层面，不丧失控制权前提下部分处置子公司股权属于权益性交易。